臺灣嘉義地方法院民事裁定
111年度消債聲字第17號
聲請人即
債  務  人  羅素娟  
相對人即
債  權  人  台新國際商業銀行股份有限公司

法定代理人  尚瑞強  
債  權  人  國泰世華商業銀行股份有限公司

代  理  人  王行正  
法定代理人  郭明鑑  
債  權  人  花旗(台灣)商業銀行股份有限公司


法定代理人  莫兆鴻  
代  理  人  陳正欽  

債  權  人  滙豐(台灣)商業銀行股份有限公司

法定代理人  陳紹宗  


債  權  人  臺灣新光商業銀行股份有限公司

法定代理人  李增昌  
代  理  人  羅雅齡  
債  權  人  板信商業銀行股份有限公司

法定代理人  劉炳輝  
債  權  人  遠東國際商業銀行股份有限公司


法定代理人  周添財  


債  權  人  元大商業銀行股份有限公司

法定代理人  翁健    
代  理  人  黃勝豐  
債  權  人  永豐商業銀行股份有限公司

法定代理人  陳嘉賢  
代  理  人  呂亮毅  
債  權  人  凱基商業銀行股份有限公司


法定代理人  魏寶生  


債  權  人  安泰商業銀行股份有限公司




法定代理人  丁予康  

債  權  人  中國信託商業銀行股份有限公司


法定代理人  利明献  


上列聲請人因消費者債務清理事件聲請復權，本院裁定如下：
    主  文
債務人羅素娟准予復權。
    理  由
一、聲請意旨略以：聲請人前經鈞院111年度消債再聲免字第1號
    裁定准予免責確定在案，此有鈞院111年度消債再聲免字第1
    號裁定及確定證明書等為證，為此，聲請人爰依消費者債務
    清理條例第144條第2款規定，聲請鈞院裁定准予聲請人復權
    。
二、按消費者債務清理條例第144條規定：「債務人有下列各款
    情形之一者，得向法院為復權之聲請：一、依清償或其他方
    法解免全部債務。二、受免責之裁定確定。三、於清算程序
    終止或終結之翌日起三年內，未因第146條或第147條之規定
    受刑之宣告確定。四、自清算程序終止或終結之翌日起滿五
    年」。
三、經查，聲請人即債務人主張上揭事實，業據提出本院111年
    度消債再聲免字第1號民事裁定及確定證明書各一份為證。
    又查，本院於民國111年10月7日所為之111年度消債再聲免
    字第1號民事裁定，主文諭知債務人羅素娟應予免責，該裁
    定業經依消費者債務清理條例施行細則第39條之1規定送達
    於債權人及公告，並已經於111年11月1日確定在案，有本院
    於111年11月9日所核發之民事裁定確定證明書可稽。因此，
    聲請人聲請復權，核與消費者債務清理條例第144條第2款的
    規定相符，應予准許，爰裁定如主文。
中　　華　　民　　國　　111 　年　　11　　月　　24　　日
                  民事第二庭法  官  呂仲玉
以上正本係照原本作成。
如不服本裁定，應於裁定正本送達後於10日內向本院提出抗告狀
（須按對造人數提出繕本），並繳納抗告費新臺幣1,000元。
中　　華　　民　　國　　111 　年　　11　　月　　24　　日
                            書記官　洪毅麟